【裁判字號】    98,消債清,114
【裁判日期】    981201
【裁判案由】    清算事件
【裁判全文】
臺灣板橋地方法院民事裁定           98年度消債清字第114號
聲  請  人  甲○○
代  理  人  簡汶蕙律師
債  權  人  台北富邦商業銀行股份有限公司
            臺灣土地銀行股份有限公司
            華南商業銀行股份有限公司
                        5樓
            美商花旗銀行股份有限公司
            香港上海匯豐銀行股份有限公司
            聯邦商業銀行股份有限公司
            萬泰商業銀行股份有限公司
            台新國際商業銀行股份有限公司
            日盛國際商業銀行股份有限公司
            中國信託商業銀行股份有限公司
            永豐信用卡股份有限公司
            友邦國際信用卡股份有限公司
上列當事人因消費者債務清理事件，本院裁定如下：
    主  文
聲請人甲○○自中華民國九十八年十二月一日下午四時起開始清
算程序，並同時終止清算程序。
    理  由
一、按更生方案未依消費者債務清理條例第59條、第60條規定可
    決時，除有該條例第64條規定之情形外，法院應以裁定開始
    清算程序；更生方案無履行可能，法院應不認可更生方案，
    消費者債務清理條例第61條、第63條第1 項第8 款分別定有
    明文。次按法院開始清算程序之裁定，應載明其年、月、日
    、時，並即時發生效力，同條例第83條第1 項亦定有明文可
    參。又債務人之財產不敷清償清算程序之費用時，法院應裁
    定開始清算程序，並同時終止清算程序，復為同條例第85條
    第1 項所明定。
二、查本件聲請人聲請更生，前經本院98年度消債更字第17號裁
    定開始更生程序在案，嗣經本院民事執行處於民國（下同）
    98年10月1 日召開債權人會議，聲請人於該期日表示，願每
    月清償新臺幣（下同）6,100 元，然未獲債權人會議可決。
    聲請人亦自承無固定收入，觀之聲請人提出之勞工保險投保
    資料表，除自82年任職於臺灣麥當勞餐廳股份有限公司至今
    ，該兼職工作可稍稱穩定外，其於工作均為短期工作，無法
    持續平穩。聲請人雖主張每月6,100 元，清償八年之更生方
    案，不足部分可由母親或胞姊支援，惟聲請人於第一次債權
    人會議時已稱母親及胞姊之資助有限，是每月6,100 元，實
    際上亦非債務人能力所及，縱以每月6,100 元清償，其清償
    成數僅1 成餘，清償金額偏低，對債權人影響甚鉅，故更生
    程序顯無進行之實益，即聲請人所提更生方案未能依消費者
    債務清理條例第59條、第60條規定獲得債權人會議之可決，
    且聲請人既無固定收入，亦無履行更生方案之可能，是亦符
    合本條例第63條第8 款法院應不認可更生方案之情形。基此
    ，本件堪認已符合消費者債務清理條例第61條規定，而應由
    本院以裁定開始清算程序之規定。又依聲請人所提出之更生
    聲請狀、財產及收入狀況說明書及全國財產稅總歸戶財產查
    詢清單所載，其名下並無財產。是本院斟酌上情，並慮及本
    件清算程序之規模，因認債務人之財產應不敷清償清算程序
    之費用，是本院茲依上開條文規定，雖裁定開始本件清算程
    序，惟並同時終止本件清算程序，爰裁定如主文。
中    華    民    國    98    年    12    月    1     日
              民事第二庭    法      官  張谷輔
上為正本係照原本作成
本件不得抗告
本裁定已於98年12月1日下午4時公告
中    華    民    國    98    年    12    月    1     日
                            書  記  官  郭群裕


司法院資訊處製作；財團法人民間司法改革基金會備份。
